# 请教陈版主及各位：资产收购，没有请评估机构作出评估公允价。

提问人：peacehwp 时间：2015-02-12 11:29:06
如果计算在收购日的少数股东权益？我看了相关资料，少数股东权益应该按照收购日的公允价值来计算的。

回答人：chenyiwei
虽然被购买方不构成业务，但仍建议对被购买方的各项可辨认资产和负债进行评估，作为分配合并成本总额的权数和基础。如果被收购方就是其中某一项资产特别重大的，也可以考虑仅对该单项资产评估。

提问人：peacehwp 时间：2015-02-12 20:17:16
如果被审计客户坚持不请中介评估机构去做评估，怎么办呢？

回答人：chenyiwei
如果影响重大，理论上应该是保留意见或者无法表示意见的。请注意谨慎把握执业风险。